臺灣士林地方法院刑事判決　　　　　　100年度審訴字第259號
公　訴　人　臺灣士林地方法院檢察署檢察官
被　　　告　曾德華
上列被告因違反毒品危害防制條例案件，經檢察官提起公訴（10
0 年度毒偵字第640 號），被告於本院準備程序中就被訴事實為
有罪陳述，經本院合議庭裁定由受命法官獨任行簡式程序審理，
並判決如下：
    主  文
曾德華施用第一級毒品，累犯，處有期徒刑拾壹月。扣案之殘渣
袋捌個沒收。
    事  實
一、曾德華前因施用毒品案件，經法院裁定送觀察、勒戒後，認
    無繼續施用毒品之傾向，於民國96年3 月23日執行完畢釋放
    出所（釋放後接續執行另案徒刑），並由臺灣臺北地方法院
    檢察署檢察官以95年度毒偵字第2970號為不起訴處分確定。
    又因偽證案件，經臺灣臺北地方法院以96年度訴字第459 號
    判決判處有期徒刑2 月，減為有期徒刑1 月，並經臺灣高等
    法院以96年度上訴字第3522號判決駁回上訴確定，於98年7
    月25日縮刑期滿執行完畢。再因施用毒品案件，經臺灣臺北
    地方法院分別以98年度訴緝字第111 號判決判處有期徒刑8
    月、4 月，應執行有期徒刑10月，並經臺灣高等法院以98年
    度上訴字第2982號判決駁回上訴確定及以99年度訴緝字第21
    5 號判決處有期徒刑10月確定，上開2 案嗣經裁定定應執行
    有期徒刑1 年6 月確定。詎其猶不知悛悔，復基於同時施用
    第一級毒品海洛因及第二級毒品甲基安非他命之犯意，於前
    揭觀察、勒戒執行完畢後5 年內之99年11月20日某時許，在
    其位於臺北市○○區○○路4 段28巷61弄7 號1 號居處內，
    以將海洛因及甲基安非他命同時捲入香菸內點燃吸食煙霧之
    方式，同時施用海洛因及甲基安非他命1 次。嗣於99年11月
    22日凌晨2 時30分許，因另案遭通緝，為警在臺北縣中和市
    （現改制為新北市中和區○○○路188 號前緝獲，並當場扣
    得其所有之殘渣袋8 個，經採集其尿液送驗後，始悉上情。
二、案經臺北市政府警察局中正第一分局報請臺灣板橋地方法院
    檢察署呈請臺灣高等法院檢察署檢察長令轉臺灣臺北地方法
    院檢察署呈請臺灣高等法院檢察署檢察長令轉臺灣士林地方
    法院檢察署檢察官偵查起訴。
    理  由
一、上揭事實，業據被告曾德華於警詢時、偵查中、本院準備程
    序及審理時迭承不諱（分見第9246號毒偵卷第6 頁背面、第
    36頁，本院卷第22頁背面、第24頁背面、第25頁），又被告
    為警所採尿液，經送台灣尖端先進生技醫藥股份有限公司以
    酵素免疫分析法初驗後，再以氣相層析質譜儀法複驗，證實
    該尿液呈嗎啡（即施用海洛因之代謝物）、安非他命及甲基
    安非他命陽性反應，有該公司於99年12月8 日出具之濫用藥
    物檢驗報告及臺北市政府警察局偵辦毒品案件尿液檢體委驗
    單影本（編號：044042號）各1 紙在卷可稽（見第9246號毒
    偵卷第41至43頁）；此外，並有被告所有之扣案殘渣袋8 個
    可為佐證，足認被告前開自白與事實相符，應可採信。又被
    告前因施用毒品案件，經法院裁定送觀察、勒戒後，認無繼
    續施用毒品之傾向，於96年3 月23日執行完畢釋放出所，並
    由臺灣臺北地方法院檢察署檢察官以95年度毒偵字第2970號
    為不起訴處分確定等情，有臺灣高等法院被告前案紀錄表1
    份在卷可稽，是被告確於上開觀察、勒戒執行完畢後5 年內
    ，再犯本案施用毒品之犯行，公訴人提起公訴，於法並無不
    合，本院自應依法論科。
二、核被告曾德華所為，係犯毒品危害防制條例第10條第1 項之
    施用第一級毒品罪及同條第2 項之施用第二級毒品罪。其施
    用前持有海洛因、甲基安非他命之低度行為，均應為施用之
    高度行為所吸收，不另論罪。被告係以一行為同時為施用第
    一級毒品及第二級毒品之犯行，為想像競合犯，應依刑法第
    55條規定，從一重之施用第一級毒品罪處斷。又被告有如事
    實欄所載前案科刑及執行之情形，有臺灣高等法院被告前案
    紀錄表在卷可考，其於有期徒刑執行完畢後5 年內，故意再
    犯本案有期徒刑以上之各罪，均為累犯，應依刑法第47條第
    1 項之規定加重其刑。爰審酌被告曾因施用毒品犯行而送觀
    察、勒戒及法院判處罪刑確定，仍不知悛悔，復再施用毒品
    ，且係將毒性迥異之二種毒品混合施用，顯見其無戒絕之決
    心，惟念其施用毒品乃戕害自己身心健康，尚未危及他人，
    犯後於偵審中坦承犯行，態度尚稱良好等一切情狀，量處如
    主文所示之刑，以示警懲。至扣案之殘渣袋8 個，係被告所
    有且供本案施用毒品所用之物，業據其供承在卷，爰依刑法
    第38條第1 項第2 款之規定併予宣告沒收，附此敘明。
據上論結，應依刑事訴訟法第273 條之1 第1 項、第299 條第1
項前段，毒品危害防制條例第10條第1 項、第2 項，刑法第11條
前段、第47條第1 項、第55條、第38條第1 項第2 款，判決如主
文。
本案經檢察官鄭伊鈞到庭執行職務。
中    華    民    國    100   年    4     月    29    日
                  刑事第一庭法  官  莊明達
以上正本證明與原本無異。
如不服本判決應於收受判決後10日內向本院提出上訴書狀，並應
敘述具體理由；其未敘述上訴理由者，應於上訴期間屆滿後20日
內向本院補提理由書。
                            書記官  陳麗津
中    華    民    國    100   年    4     月    29    日
附錄本件論罪科刑依據法條全文：
毒品危害防制條例第10條
施用第一級毒品者，處6 月以上5 年以下有期徒刑。
施用第二級毒品者，處3 年以下有期徒刑。